# 关于预收款确认递延所得税资产

提问人：闲不住 时间：2018-05-15 22:33:21
请教陈版：
房地产企业取得预收账款，需先按照预计计税毛利分季计算当期的毛利率，计入当期应纳税所得额，待开发产品完工后结算计税成本计算实际毛利额再进行调整。会计上，取得预收账款时计入“预收账款”不确认收入，完工时转入“主营业务收入”，同时结转“主营业务成本”。此时，预收账款的计税基础就等于 0 ，对应的开发成本（存货）中也存在账面价值与计税基础的差异。
按理说，预收账款确认递延所得税资产，而存货应该是确认递延所得税负债，但是实务中一般都是按照预收毛利确认递延所得税资产的，是因为抵消了吗？
是因为适用？：
1 ．企业拥有以净额结算当期所得税资产及当期所得税负债的法定权利； 2 ．递延所得税资产和递延所得税负债是与同一税收征管部门对同一纳税主体征收的所得税相关 或者对不同的纳税主体相关，但在未来每一具有重要性的递延所得税资产和递延所得税负债转回的期 间内，涉及的纳税主体体意图以净额结算当期所得税资产及当期所得税负债或是同时取得资产、清偿 债务。

回答人：chenyiwei
严格来说，应该是对预收账款确认递延所得税资产，存货确认递延所得税负债。但此处在计算计税毛利额时，所扣减的不是实际的存货成本而是一个人为指定的数字，所以单独就存货确认递延所得税负债存在困难，所以就处理为按计税毛利额确认一项递延所得税资产了。